Images des répertoires du notaire Pierre Collet pour l'étude X
Archives nationales de France
Images des répertoires du notaire Pierre Collet pour l'étude X
18 février 1764 - 23 décembre 1782
MC/RE/X/13 - MC/RE/X/14
Etude X; Collet, Pierre
2 registres
Archives nationales de France
Minutes et répertoires: la loi 2008-696 du 15 juillet 2008 relative aux archives a fixé à 75 ans à compter de la date de l'acte, ou à 25 ans à compter de la date du décès de l'intéressé si ce délai est plus bref, le délai de communication des minutes et répertoires des notaires; ce délai est porté à 100 ans à compter de la date de l'acte si le document se rapporte à un mineur (code du Patrimoine, articles L213-2, 4e d et 5e).
Autres documents de l'étude (dossiers de clients, comptabilité...): s'agissant d'archives privées, ces documents sont communicables selon les modalités fixées par le déposant ou le donateur.
Certains documents ne sont pas accessibles sous leur forme originale en raison de leur mauvais état de conservation.
Registres entrés aux Archives nationales en 1935
Images des répertoires de l’étude X
Archives de l'étude X
répertoire d'officier public ministériel
- Répertoire chronologique pour la période du 18 février 1764 au 7 février 1775, 18 février 1764 - 7 février 1775; MC/RE/X/13; Un registre de 380 feuillets de papier manuscrits, hauteur 38 x largeur 25,2 cm, composé de 22 cahiers paginés par le notaire. Le registre vient d'être restauré. Le folio 1 v° est vierge.
  Registre folioté en 2003 (foliotation non visible à l'écran)
  Le répertoire contient les informations suivantes: 1. la nature de l'acte; 2. les noms (et parfois les prénoms) des parties; 3. la date de l'acte.
  répertoire
  - page de titre: "Repertoire des actes reçus par Me Collet notaire depuis le 18 février 1764 jusqu'au 7 février 1775"., 1 r°; 1 feuillet
  - Liste chronologique des actes pour la période du 18 février au 31 décembre 1764, 18 février - 31 décembre 1764; 2 r°-26 r°; 25 feuillets
  - Liste chronologique des actes pour la période du 2 janvier au 31 décembre 1765, 2 janvier - 31 décembre 1765; 26 r°-56 r°; 31 feuillets
  - Liste chronologique des actes pour la période du 2 janvier au 31 décembre 1766, 2 janvier - 31 décembre 1766; 56 v°-87 v°; 32 feuillets
  - Liste chronologique des actes pour la période du 1er janvier au 31 décembre 1767, 1er janvier - 31 décembre 1767; 87 v°-116 r°; 30 feuillets
  - Liste chronologique des actes pour la période du 1er janvier au 31 décembre 1768, 1er janvier - 31 décembre 1768; 116 r°-148 r°; 33 feuillets
  - Liste chronologique des actes pour la période du 2 janvier au 29 décembre 1769, 2 janvier - 29 décembre 1769; 148 r°-179 r°; 32 feuillets
  - Liste chronologique des actes pour la période du 2 janvier au 31 décembre 1770, 2 janvier - 31 décembre 1770; 179 r°-212 v°; 34 feuillets
  - Liste chronologique des actes pour la période du 2 janvier au 31 décembre 1771, 2 janvier - 31 décembre 1771; 213 r°-245 r°; 33 feuillets
  - Liste chronologique des actes pour la période du 1er janvier au 31 décembre 1772, 1er janvier - 31 décembre 1772; 245 r°-282 v°; 38 feuillets
  - Liste chronologique des actes pour la période du 2 janvier au 31 décembre 1773, 2 janvier - 31 décembre 1773; 283 r°-324 r°; 42 feuillets
  - Liste chronologique des actes pour la période du 3 janvier au 31 décembre 1774, 3 janvier - 31 décembre 1774; 324 r°-374 v°; 51 feuillets
    - Liste chronologique unique des actes pour la période du 3 janvier au 30 juin 1774, 3 janvier - 30 juin 1774; 324 r°-349 r°; 26 feuillets
    - Liste chronologique unique des actes pour la période du 1er juillet au 31 décembre 1774, 1er juillet - 31 décembre 1774; 349 v°-374 v°; 26 feuillets
  - Liste chronologique des actes pour la période du 2 janvier au 7 février 1775, 2 janvier - 7 février 1775; 375 r°-380 r°; 6 feuillets
- Répertoire chronologique pour la période du 7 février 1775 au 23 décembre 1782, 7 février 1775 - 23 décembre 1782; MC/RE/X/14; Un registre de 373 feuillets de papier manuscrits, hauteur 39 x largeur 25,2cm, composé de 30 cahiers paginés par le notaire. Le registre est en mauvais état: le plat supérieur est détaché et certains cahiers le sont également; le bas du feuillet 150 est déchiré. Les feuillets 1 v°et 2 v° sont vierges.
  - page de titre: "Répertoire des actes recus par Me Collet notaire depuis le 7 février 1775 jusqu'au 23 décembre 1782"., 1 r°; 1 feuillet
  - Liste chronologique des actes pour la période du 7 février au 31 décembre 1775, 7 février - 31 décembre 1775; 2 r°-38 r°; 37 feuillets
  - Liste chronologique des actes pour la période du 4 janvier au 31 décembre 1776, 4 janvier - 31 décembre 1776; 38 r°-76 v°; 39 feuillets
  - Liste chronologique des actes pour la période du 2 janvier au 31 décembre 1777, 2 janvier - 31 décembre 1777; 76 v°-115 v°; 40 feuillets
  - Liste chronologique des actes pour la période du 2 janvier au 31 décembre 1778, 2 janvier - 31 décembre 1778; 116 r°-154 r°; 39 feuillets
  - Liste chronologique des actes pour la période du 2 janvier au 31 décembre 1779, 2 janvier - 31 décembre 1779; 154 r°-201 v°; 48 feuillets
    - pour la période du 2 janvier au 30 juin 1779, 2 janvier - 30 juin 1779; 154 r°-174 v°; 21 feuillets
    - pour la période du 1er juillet au 31 décembre 1779, 1er juillet - 31 décembre 1779; 174 v°-201 v°; 28 feuillets
  - Liste chronologique des actes pour la période du 4 janvier au 31 décembre 1780, 4 janvier - 31 décembre 1780; 201 v°-257 v°; 57 feuillets
    - pour la période du 4 janvier au 30 juin 1780, 4 janvier - 30 juin 1780; 201 v°-230 r°; 30 feuillets
    - pour la période du 1er juillet au 31 décembre 1780, 1er juillet - 31 décembre 1780; 230 r°-257 v°; 28 feuillets
  - Liste chronologique des actes pour la période du 1er janvier au 31 décembre 1781, 1er janvier - 31 décembre 1781; 257 v°-315 v°; 59 feuillets
    - pour la période du 1er janvier au 30 juin 1781, 1er janvier - 30 juin 1781; 257 v°-289 v°; 33 feuillets
    - pour la période du 2 juillet au 31 décembre 1781, 2 juillet - 31 décembre 1781; 290 r°-315 v°; 26 feuillets
  - Liste chronologique des actes pour la période du 1er janvier au 23 décembre 1782, 1er janvier - 23 décembre 1782; 316 r°-373 v°; 58 feuillets
    - pour la période du 1er janvier au 29 juin 1782, 1er janvier - 29 juin 1782; 316 r°-346 r°; 31 feuillets
    - pour la période du 1er juillet au 23 décembre 1782, 1er juillet - 23 décembre 1782; 346 r°-373 v°; 28 feuillets